臺灣彰化地方法院刑事判決　　　　　　　100年度易字第383號
公　訴　人　臺灣彰化地方法院檢察署檢察官
被　　　告　許秉育
　　　　　　蔡明昆
　　　　　　賴憲佐
　　　　　　朱閎
上列被告因贓物等案件，經檢察官提起公訴（99年度偵字第1057
9號、100年度偵字第1122、1238號），本院判決如下：
    主  文
許秉育收受贓物，累犯，處有期徒刑肆月；又犯共同攜帶兇器、
毀越安全設備竊盜罪，累犯，處有期徒刑玖月；又犯共同攜帶兇
器、毀越安全設備竊盜罪，累犯，處有期徒刑捌月。應執行有期
徒刑壹年伍月。
蔡明昆犯共同攜帶兇器、毀越安全設備竊盜罪，累犯，處有期徒
刑柒月。
賴憲佐犯共同攜帶兇器、毀越安全設備竊盜罪，累犯，處有期徒
刑柒月。
朱閎故買贓物，累犯，處有期徒刑伍月，如易科罰金，以新臺
幣壹仟元折算壹日。
    事  實
一、許秉育曾因違反家庭暴力防治法案件，經本院以98年度簡字
    第1603號判決，判處有期徒刑3月確定，甫於民國99年2月3
    日執行完畢。蔡明昆曾因強盜案件，經臺灣臺中地方法院（
    下稱：臺中地院）以91年度訴字第794號判決，判處有期徒
    刑6年確定；又因傷害案件，經同法院以91年度中簡字第443
    號判決，判處有期徒刑3月確定，其後因中華民國九十六年
    罪犯減刑條例施行，上開傷害案件，經同法院以97年度聲字
    第5635號裁定減其宣告刑之二分之一，並與前揭強盜案件合
    併定應執行刑為有期徒刑6年1月確定，執行後於95年3月9日
    假釋出獄，至97年1月10日假釋期滿未經撤銷，視為執行完
    畢。賴憲佐曾因恐嚇案件，經臺灣桃園地方法院（下稱：桃
    園地院）以97年度桃簡字第1997號判決，處有期徒刑8月，
    減為有期徒刑4月確定，入獄執行後，於98年10月31日執行
    完畢。朱閎曾因竊盜及妨害自由案件，經臺灣臺南地方法
    院（下稱：臺南地院）以96年度易字第1733號判決，於減刑
    後各判處有期徒刑8月、1月，應執行刑有期徒刑8月確定，
    入獄執行後，於98年10月8日執行完畢。詎其等四人仍不知
    悔改，而先後分別或共同為下列行為：
  (一)許秉育於99年3月底某日，在台中市○○路與黎明路口，明
    知姓名年籍不詳自稱「楊小姐」之成年女子所交付之支票1
    紙（發票人張巫雪麗、付款人臺灣中小企業銀行埔里分行、
    帳號：019351、票號：AZ0000000、票載發票日：99年4月10
    日、面額新臺幣（下同）7萬元），係來路不明之贓物（為
    廖彩君於99年3月12日上午9時40分許前，在雲林縣西螺鎮○
    ○里○○路2之1號住處遭竊之贓物），竟予以收受。嗣許秉
    育於99年8月13日下午2時許，在國泰世華銀行員林分行提示
    該支票，其後經該銀行行員於同年月16日通知該支票已掛失
    止付，其乃於翌日（17日）領回該支票，並將之撕毀丟棄。
  (二)許秉育與蔡明昆共同基於意圖為自己不法所有之竊盜犯意聯
    絡，於99年4月中旬某日某時，由許秉育駕車搭載蔡明昆至
    彰化縣社頭鄉○○村○○○巷路旁之鐵皮屋，推由蔡明昆留
    在車上把風，許秉育則持足供兇器使用之鐵撬1支（未扣案
    ）下車，破壞該鐵皮屋鐵窗而侵入行竊（無故侵入建築物部
    分，未據告訴，檢察官亦未起訴），竊取王敏雄所有之喇叭
    1支、木製茶盤1座及一些木製之小藝術品得手，隨後共同駕
    車離去。
  (三)許秉育與賴憲佐共同基於意圖為自己不法所有之竊盜犯意聯
    絡，於99年4月22日下午1時50分許（起訴書誤載為「下午1
    時許」），由許秉育駕車搭載賴憲佐至彰化縣芬園鄉○○路
    241號右邊之鐵皮屋，推由許秉育留在車上把風，賴憲佐則
    持足供兇器使用之鐵撬1支（未扣案）下車，破壞該鐵皮屋
    鐵窗而侵入行竊（無故侵入建築物部分，未據告訴，檢察官
    亦未起訴），賴憲佐侵入後，即以其持用之門號0000000000
     號行動電話與許秉育持用之門號0000000000號行動電話聯
    繫商議行竊之物品，而竊取藍春擇所有之割草機1台得手，
    隨後共同駕車離去。
  (四)許秉育、賴憲佐於竊取上開割草機得手後，為圖銷贓，乃由
    許秉育於99年4月22日下午3時15分許，以其上開行動電話致
    電朱閎持用之門號0000000000號行動電話，表明欲前往販
    售割草機後，許秉育、賴憲佐隨即前往臺中市○里區○里路
    245號與朱閎會面，朱閎明知前開割草機係來路不明之
    贓物，竟仍以1千元之價錢買下。
二、案經彰化縣警察局移送及雲林縣警察局西螺分局報告臺灣雲
    林地方法院檢察署檢察官呈請臺灣高等法院檢察署檢察長移
    轉臺灣彰化地方法院檢察署檢察官偵查起訴。
    理  由
壹、關於證據能力部分：
一、按被告以外之人於審判外之陳述，雖不符刑事訴訟法第159
    條之1至之4等四條之規定，而經當事人於審判程序同意作為
    證據，法院審酌該言詞陳述或書面陳述作成時之情況，認為
    適當者，亦得為證據；當事人、代理人或辯護人於法院調查
    證據時，知有刑事訴訟法第159條第1項不得為證據之情形，
    而未於言詞辯論終結前聲明異議者，視為有前項之同意，刑
    事訴訟法第159條之5定有明文。本條之立法意旨在於傳聞證
    據未經當事人之反對詰問予以核實，原則上先予排除。惟若
    當事人已放棄反對詰問權，於審判程序中表明同意該等傳聞
    證據可作為證據；或於言詞辯論終結前未聲明異議，基於尊
    重當事人對傳聞證據之處分權，及證據資料愈豐富，愈有助
    於真實發見之理念，且強化言詞辯論主義，使訴訟程序得以
    順暢進行，上開傳聞證據亦均具有證據能力。本案中公訴人
    提出之證人即被害人廖彩君、王敏雄、藍春擇、同案被告許
    秉育、蔡明昆、賴憲佐及朱閎之警詢陳述，及證人廖彩君
    填具之遺失票據申報書，分屬被告許秉育、蔡明昆、賴憲佐
    及朱閎以外之人於審判外之陳述，被告許秉育、蔡明昆、
    賴憲佐及朱閎於本院行準備程序時，就其等有關之證據部
    分，均同意作為證據，且迄至本院言詞辯論終結前，被告四
    人復未爭執其證據能力；而本院審酌各該證據作成時之情況
    ，亦均認為適當，並經本院於審判期日就該等證據依法定程
    序予以調查，故均具有證據能力。
二、再按被告以外之人於偵查中向檢察官所為之陳述，除顯有不
    可信之情況者外，得為證據，刑事訴訟法第159條之1第2項
    定有明文。是被告以外之人於偵查中向檢察官所為之陳述，
    除顯有不可信之情況者外，得為證據。本案公訴人所提出證
    人即同案被告許秉育、蔡明昆、賴憲佐及朱閎於檢察官訊
    問時之陳述，被告四人就各自有關之陳述部分，皆未爭執有
    何顯不可信之情況，依上述規定，亦均得作為證據。
三、又按除顯有不可信之情況外，從事業務之人於業務上或通常
    業務過程所須製作之紀錄文書、證明文書，亦得為證據，刑
    事訴訟法第159條之4第2款規定甚明。本案中之「掛失止付
    票據提示人資料查報表」（其內就「提示人姓名」誤載為「
    許秉寶」，其餘年籍及身分證統一編號等資料，均與被告許
    秉育相符），係國泰世華銀行員林分行之行員，於經辦被告
    許秉育之票據提示交換業務過程中，就被告許秉育之個人資
    料加以登載之紀錄文書，被告許秉育不爭執其證據能力，依
    上開規定，該掛失止付票據提示人資料查報表，自得作為證
    據。
四、本案中有關被告許秉育與賴憲佐間，以及被告許秉育與朱
    閎間之監聽證據，固係就被告許秉育涉嫌販賣毒品罪嫌所為
    之監聽，而非屬本案之監聽，但該監聽既係依法律規定所為
    之合法監聽，且被告許秉育、賴憲佐與朱閎亦不爭執該監
    聽譯文之證據能力，是本案公訴人所提出之監聽譯文，亦得
    作為證據。
貳、認定被告成立犯罪之理由：
一、就被告許秉育所犯收受贓物部分（即事實一(一)部分）：
  (一)訊據被告許秉育於本院100年6月13日準備期日時承認此部分
    之犯罪，嗣於本院審理時則否認犯罪，辯稱：本件支票係一
    位自稱楊小姐之人向其調現，其有先跟銀行確認該支票之信
    用後才收票，其不認識楊小姐，當時未留下楊小姐之身分資
    料，亦未請伊背書，其不知該支票係贓物云云。
  (二)經查：
  1.本件發票人為張巫雪麗、付款人臺灣中小企業銀行埔里分行
    、帳號：019351、票號：AZ0000000、票載發票日為99年4月
    10日、面額7萬元之支票1紙，係證人即被害人廖彩君於99年
    3月12日上午9時40分許前，在伊位於雲林縣西螺鎮○○里○
    ○路2之1號住處遭竊之贓物一情，已據證人廖彩君於警詢證
    述甚明（見雲警螺偵字第0990008523號卷《下稱：警卷(一)》
    第8頁），並有證人廖彩君填具向雲林縣警察局提出之「遺
    失票據申報書」，及國泰世華銀行員林分行行文至票據交換
    所之「掛失止付票據提示人資料查報表」各1份在卷可參（
    見警卷(一)第25、26頁），是被告許秉育所收受之上開支票確
    屬贓物無訛。
  2.被告許秉育雖以前開情詞置辯，然按支票為特定當事人間之
    支付手段，輾轉流通於社會公眾，兼有通貨之作用，是支票
    屬無因證券，因背書轉讓而流通，其以背書為票據轉讓之方
    法，凡在票據背面簽名而合於背書形式之規定者，不論背書
    內心效果意思如何，即應負背書人之責任，係因背書人縱令
    非以背書轉讓之意思而背書，因其內心效果意思，非一般人
    所能知或可得而知，為維護票據之流通性，仍使負背書人之
    責任（最高法院72年度台上字第4008號判要旨參照）。被告
    許秉育自承從事票貼業務，亦曾要求持支票調現之人為背書
    等情（見本院卷140頁）。依此，足見被告許秉育對收受支
    票時，應要求背書以擔保自己之權益一情，當知之甚明。倘
    參諸被告許秉育於偵查中稱：該楊小姐向其調現7萬元，其
    於扣下1個月利息7千元後，交付6萬3千元給楊小姐云云（見
    99年度偵字第10579號卷《下稱：偵卷(一)》第15頁背面）。
    然被告許秉育於收受該支票之際，已係年過30歲之成年人，
    復從事票貼業務，其對於收受客票存在遭退票而未能兌現之
    風險，自應知之甚明。而被告許秉育於本院自承其不認識楊
    小姐，亦未留下楊小姐之身分資料及請伊背書等情（見本院
    卷第140頁）。亦即被告許秉育不知該楊小姐之身分，是其
    在本件支票遭退票之後，根本無從向該楊小姐追索行使權利
    。凡此情事，在在與常情有違。何況，參諸被告許秉育於警
    詢時自承：國泰世華員林分行行員告知我該支票為失竊掛失
    止付後，我立即撥打楊小姐電話但無法接通，我就將該支票
    撕毀等語（見警卷(一)第4頁）。按此，倘被告許秉育所收受
    之本件支票，果係其透過票貼之正常管道取得，其自當持該
    支票向發票人行使權利為是，豈有逕行撕毀該支票，而平白
    損失得向發票人請求至少7萬元（因包括票據上之法定利息
    ）之權利之理。再勾稽被告許秉育先是在偵查中於檢察官訊
    問時，嗣則於本院受命法官在100年6月13日準備期日訊問時
    ，二度自白犯罪（見偵卷(一)第15頁背面、本院卷第92頁），
    由此益證被告許秉育在收受前揭支票時，其主觀上應有贓物
    之認識無疑。是被告許秉育辯稱其不知本件支票為贓物云云
    ，要無足採。
二、就被告許秉育、蔡明昆所犯共同竊盜部分（即事實一(二)部分
    ）：
  (一)訊據被告許秉育承認有於99年4月中旬某日，駕車搭載被告
    蔡明昆前往彰化縣社頭鄉○○村○○○巷路旁之鐵皮屋，由
    其入內竊取喇叭1支、木製茶盤1座等事實，惟否認有攜帶鐵
    撬及竊取之物品未包括木製之小藝術品，辯稱：該處鐵窗，
    先前已遭他人破壞云云。被告蔡明昆承認有在上開時間，搭
    乘被告許秉育之車至前揭處所之事實，惟矢口否認犯罪，辯
    稱：被告許秉育只跟我說他要去收錢，我就跟被告許秉育前
    往，到達後被告許秉育要我留在車上云云。
  (二)經查：證人即被害人王敏雄於警詢時證稱：我向他人承租位
    於彰化縣社頭鄉○○村○○○巷路旁之工寮，在99年4、5月
    間遭不明歹徒以破壞工寮後面之鐵窗後入侵行竊，共遭竊喇
    叭1支、木製茶盤1座及一些小藝術品等語明確（見彰警刑偵
    三字第10000006478號卷《下稱：警卷(二)》第27、28頁），
    復有現場蒐證照片4張可參（見警卷(二)第12、13頁），而依
    該等蒐證照片拍攝之現場景物所示，上開鐵皮屋鐵窗之鐵條
    ，確有遭破壞致呈彎曲之情事，衡情該鐵窗之鐵條，應係遭
    人持堅硬之器物加以破壞無訛。參以被告蔡明昆於警詢時供
    稱：我們去社頭鄉山區某農舍那邊，是許秉育提議去偷東西
    的，許秉育是從屋後進去，他有拿一根鐵撬破壞鐵窗，我有
    看到他搬一塊木匾、一顆喇叭及一些小的藝術品等語（見警
    卷(二)第10頁），並於偵查中在檢察官訊問時供稱：抵達後，
    許秉育直接下車，他從車上拿一支鐵撬，他叫我在車上等，
    如有人來的時候就通知他，許秉育從該處搬喇叭、木製小藝
    術品、木匾等出來，我沒有看得很仔細，因為他直接打開後
    車廂放進去等語明確，復就其所涉之本件竊盜犯行認罪（見
    偵卷(一)第17頁背面、第18頁）；核與被告許秉育於偵查中在
    檢察官訊問時供稱：我載蔡明昆去，蔡明昆在車上把風，我
    把鐵窗之鐵條扳開後，從窗戶進去，我偷了喇叭、木匾、小
    藝術品等語（見偵卷(一)第16頁背面）相符，被告許秉育並就
    其所為此部分之加重竊盜犯行予以認罪（見偵卷(一)第18頁）
    。足認被告許秉育、蔡明昆於偵查中之上開自白，與事實相
    符，均可採信。雖然被告許秉育、蔡明昆於上開供述所指竊
    取物品中之木匾一項，與證人王敏雄所指失竊物品中之木製
    茶盤，在名稱上有異，但此應係被告許秉育、蔡明昆與證人
    王敏雄就該項物品名稱認知上之差異所致，而非指不同物品
    。是被告許秉育於本院辯稱其未攜帶鐵撬及未竊取木製之小
    藝術品云云，核無可採。另被告蔡明昆於本院雖以上開情詞
    置辯，惟除與其在偵查中所自白之事實不合外，倘如被告蔡
    明昆於本院所辯：其係與許秉育前往收錢云云，則被告許秉
    育抵達現場後，又何需攜帶鐵撬下車？是被告蔡明昆於本院
    之辯解，並無足取。從而，被告許秉育、蔡明昆二人就此部
    分犯行，有犯意之聯絡及行為之分擔一情洵可認定。
三、就被告許秉育、賴憲佐所犯共同竊盜部分（即事實一(三)部分
    ）：
  (一)訊據被告許秉育承認有於99年4月22日下午1時50分許，駕車
    搭載被告賴憲佐至彰化縣芬園鄉○○路241號右邊之鐵皮屋
    ，惟矢口否認有與賴憲佐共同為此竊盜犯行，辯稱：因賴憲
    佐說先前在該處工作，要將東西取回，雖然其半信半疑賴憲
    佐可能是要偷東西，但仍不敢確定云云。被告賴憲佐則坦承
    不諱。
  (二)經查：
  1.證人即被害人藍春擇於警詢時證稱：我於99年4月22日下午
    1、2時許，在彰化縣芬園鄉○○路241號右邊之鐵皮屋，遭
    竊嫌從我鐵皮屋旁壞鐵絲網入侵，然後再剪斷我鐵窗的鐵條
    後，從窗戶爬入行竊，遭竊割草機1台，該割草機價值8千元
    等語甚明（見彰警刑偵三字第10000006470號卷《下稱：警
    卷(三)》第45、46頁），並有現場蒐證照片2張在卷可參（見
    警卷(三)第48頁），依此足認證人藍春擇上開鐵皮屋之窗戶鐵
    鐵，確係遭人持堅硬器物破壞後，再自該窗戶侵入竊取割草
    機1台無訛。是被告賴憲佐之自白犯罪，與事實相符，可以
    採信。
  2.被告許秉育雖否認犯罪，並以前開情詞置辯，惟參之被告許
    秉育持用之門號0000000000號行動電話，於99年4月22日13
    時52分52秒至14時2分2秒之間，亦即在共同被告賴憲佐入侵
    行竊之際，與共同被告賴憲佐持用之門號0000000000號行動
    電話間，有如下之通話：「A（指許秉育、下同）：喂！B（
    指賴憲佐、下同）：房間內又沒有什麼，找不到什麼東西。
    A：電視有沒有？B：沒啦！連電視都沒有，才可憐啦！整個
    都找透透啦。A：都沒東西！B：有啦！有一台馬達的噴農藥
    機！A：2台喔？B：1台啦！A：大台或是小台？B：大台的！
    A：搬得出來嗎？B：搬是搬得出來！A：不然帶走啊！帶來
    對面！B：很重啦！對面有人喔！A：我是說你可以帶來對面
    嗎？因為我不能停在那裡上車！那裡有1支監視器照路面的
    ，你聽得懂嗎？B：嗯！A：我剛好停在旁邊照不到我！如果
    我要下去，反正你拿來在對面可以嗎？B：好！A：等一下喔
    ，我叫你拿過來你再拿過來！B：好！A：我注意一下，小心
    一點！B：好！」、「B：喂！A：要注意一下有沒有人！拿
    到對面喔！B：這台太粗！搬不動！剩割草機可以拿。A：那
    台太粗喔！怎麼說？B：機歪啦！6、70公斤，我怎麼搬得動
    ！A：所以我說車牌很重要！你聽得懂嗎？是不是這樣車子
    比較好迴轉！你小心一點！搬來對面喔！B：好！」、「A：
    你不用走出來要看我，我就跟你說剛剛這裡有巡邏車！B：
    我知道啦！這裡沒有監視器！A：我等一下過去你那裡，我
    想辦法從別條路要繞過去你那裡！你聽得懂嗎？B：我知道
    ！」，有該通訊監察譯文在卷可稽（見警卷(三)第27頁），而
    該對話之內容，依證人即共同被告賴憲佐於警詢時之證述，
    係謂：是我與許秉育的通話，通話內容就是我與他至彰化縣
    芬園鄉竊取割草機的過程，「搬得出來嗎」、「不然帶走啊
    」、「因為我不能停在那裡上車！那裡有1支監視器照路面
    的，你聽得懂嗎？」、「剩割草機可以拿」、「你小心一點
    ！搬來對面喔！」等，原本是他要我偷一台農藥噴撒機，但
    是該機器太重我無法抬出來，至於監視器部分是許秉育他怕
    被拍到而遭查獲，所以後來我們只偷竊一台割草機等語明確
    （見警卷(三)第34頁背面）。按此，從被告許秉育上開電話中
    與共同被告賴憲佐商議竊取物品之過程，以及被告許秉育於
    電話中提及深恐其所駕駛之車輛遭監視器錄影等情觀之，顯
    見被告許秉育就此件竊盜犯行，確實與共同被告賴憲佐間具
    有犯意之聯絡及行為分擔，而非如其置辯之係賴憲佐前往取
    回物品云云，否則其又何須顧慮該處架設之監視器及適時經
    過之警方巡邏車。再者，倘被告許秉育未共同為此竊盜犯行
    ，其於偵查中在檢察官偵訊時，又何以願出於自由意志而認
    罪（見100年度偵字第1238號卷《下稱：偵卷(二)》第49頁）
    。是被告許秉育嗣後於本院之否認犯罪，實無足取。
四、就被告朱閎所犯故買贓物部分（即事實一(四)部分）：
  (一)訊據被告朱閎固承認有於前揭時、地，以1千元之價格向
    同案被告許秉育購買割草機1台，惟矢口否認犯罪，辯稱：
    收購當時，割草機係舊舊的，其有登記許秉育之身分資料，
    許秉育也有蓋手印，收購時不知係贓物云云。
  (二)經查：被告朱閎所收購之上開割草機1台，係被害人藍春
    擇所有遭同案被告許秉育、賴憲佐所竊之贓物一情，已如上
    述。被告朱閎雖以前揭情詞置辯，惟參諸同案被告許秉育
    於竊得上開割草機之後，隨即於同日15時15分25秒許，致電
    被告朱閎持用之門號0000000000號行動電話，二人間有如
    下之對話：「A（指許秉育、下同）：我等一下過去你那裡
    喔！B（指朱閎、下同）：你是誰？喔！A：那個割草機1
    台啦！還有一些材刻的東西！B：喔！好啦！A：那我快到時
    再打給你！B：好！」，有該通訊監察譯文在卷可憑（見警
    卷(三)第27頁），從上開對話，被告朱閎在同案被告許秉育
    未告知姓名之情形下，即可意會係何人，並在許秉育提及割
    草機等物時，即知許秉育之意思等節觀之，可徵被告朱閎
    與許秉育應甚為熟識。再者，依被告朱閎於警詢之供述，
    係謂：其自先前向許秉育收購抽風機後，因懷疑許秉育為慣
    竊，即未再向許秉育收購任何物品等語（見警卷(三)第40、41
    頁）。被告朱閎既懷疑同案被告許秉育為慣竊，則其在收
    購許秉育所銷售之貨物時，於主觀上難謂無贓物之認識。被
    告朱閎雖辯稱於收購本件割草機之際，有登記許秉育之身
    分資料及蓋手印云云，然依證人即同案被告許秉育於偵查中
    在檢察官訊問時之證述，則係稱：當天交易未簽買賣合約書
    跟任何文件，被告朱閎易未看其證件等語（見偵卷(一)第16
    頁背面），已有不符；且證人藍春擇證稱伊遭竊之割草機價
    值約有8千元（見警卷(三)第46頁），而被告朱閎卻僅以1千
    元之價格收購，足見被告朱閎之收購價格，低於行情價格
    甚多。何況，被告朱閎於偵查中對於故買贓物之犯行，亦
    予以認罪（見偵卷(三)第63頁）。綜合上情，足認被告朱閎
    在收購本件割草機時，主觀上有贓物之認識無疑。是其嗣後
    翻異前詞，於本院辯稱收購時不知為贓物云云，實難採信。
五、綜上所述，本案事證明確，被告許秉育、蔡明昆、賴憲佐及
    朱閎四人各自所為前開犯行，均堪以認定。
、論罪科刑部分：
一、按行為後法律有變更者，適用行為時之法律。但行為後之法
    律有利於行為人者，適用最有利於行為人之法律，刑法第2
    條第1項定有明文。查被告許秉育、蔡明昆及賴憲佐行為後
    ，刑法第321條已於100年1月26日經總統公布修正，並自100
    年1月28日施行。被告許秉育、蔡明昆及賴憲佐分別就上開
    事實一(二)、(三)所為之侵入有人居住之建築物竊盜部分，就該
    部分之處罰，修正前刑法第321條第1項第1款係規定：「於
    夜間侵入住宅或有人居住之建築物、船艦或隱匿其內而犯之
    者。」，修正後則規定為「侵入住宅或有人居住之建築物、
    船艦或隱匿其內而犯之者。」，亦即修正後已不論日間或夜
    間侵入住宅或有人居住之建築物竊盜，均加重處罰，顯較修
    正前之僅限於夜間侵入住宅或有人居住之建築物竊盜始加重
    處罰，已放寬其加重處罰條件，修正後之規定，顯然對被告
    許秉育、蔡明昆及賴憲佐不利。另修正前後刑法第321條第1
    項之法定刑，修正前之規定為「處6月以上、5年以下有期徒
    刑」，修正後則提高為「處6月以上、5年以下有期徒刑，得
    併科新臺幣10萬元以下罰金」，就法定刑之修正部分，修正
    後亦屬對被告許秉育、蔡明昆及賴憲佐不利。綜上比較結果
    ，足見修正後之規定不利於被告許秉育、蔡明昆及賴憲佐。
    是本案應依刑法第2條第1項前段之規定，適用被告許秉育、
    蔡明昆及賴憲佐行為時法即修正前之規定論科。
二、核被告許秉育就事實一(一)部分所為，係犯刑法第349條第1項
    之收受贓物罪。另按修正前刑法第321條第1項第2款之規定
    ，既將「門扇」、「牆垣」、「其他安全設備」並列，則所
    謂「門扇」，應專指門戶而言，亦即指分隔住宅或建築物內
    外間之出入口大門而言，而所謂「其他安全設備」，則指門
    扇、牆垣以外，依社會通常觀念，足認為防盜之一切設備而
    言，窗戶屬之；又其所謂「毀越」，則指毀損與踰越而言（
    最高法院25年上字第4168號判例要旨參照）。本案被害人王
    敏雄、藍春擇上開鐵皮屋之鐵窗，具有防閑作用，屬於安全
    設備無訛。再按刑法第321條第1項第3款之攜帶兇器竊盜罪
    ，係以行為人攜帶兇器竊盜為其加重條件，此所謂兇器，其
    種類並無限制，凡客觀上足對人之生命、身體、安全構成威
    脅，具有危險性之兇器均屬之，且祇須行竊時攜帶此種具有
    危險性之兇器為已足，並不以攜帶之初有行兇之意圖為必要
    （最高法院79年臺上字第5253號判例意旨參照）。本案被告
    許秉育、蔡明昆、賴憲佐各於上開事實一(二)、(三)所示時、地
    行竊時所攜帶之鐵撬1支，雖均未經扣案，但從其能破壞鐵
    窗之鐵條一節觀之，可徵該等鐵撬均質地堅硬，足能傷害人
    之生命、身體，於客觀上具有危險性，屬刑法第321條第1項
    第3款所規範之兇器無疑。是核被告許秉育、蔡明昆就事實
    一(二)部分所為，以及被告許秉育、賴憲佐就事實一(三)部分所
    為，各係犯修正前刑法第321條第1項第3款、第2款之攜帶兇
    器、毀越安全設備竊盜既遂罪。至於被告許秉育、蔡明昆、
    賴憲佐所為上開犯行，雖各同時涉有修正前刑法第321條第1
    項第2、3款規定之加重情形，但均仍屬一罪，均僅併予論處
    即可（最高法院24年上字第418號判例參照）。又被告許秉
    育、蔡明昆就上開事實一(二)所示犯行間，以及被告許秉育、
    賴憲佐就上開事實一(三)所示犯行間，互有犯意聯絡及行為分
    擔，皆為共同正犯。再被告許秉育所為上開三罪間，犯意各
    別、行為互殊，係屬數罪，應予分論併罰。另核被告朱閎
    就上開事實一(四)部分所為，係犯刑法第349條第2項之故買贓
    物罪。
三、查被告許秉育曾因違反家庭暴力防治法案件，經本院以98年
    度簡字第1603號判決，判處有期徒刑3月確定，於99年2月3
    日執行完畢。被告蔡明昆曾因強盜案件，經臺中地院以91年
    度訴字第794號判決，判處有期徒刑6年確定；又因傷害案件
    ，經同法院以91年度中簡字第443號判決，判處有期徒刑3月
    確定，其後因中華民國九十六年罪犯減刑條例施行，上開傷
    害案件，經同法院以97年度聲字第5635號裁定減其宣告刑之
    二分之一，並與前揭強盜案件合併定應執行刑為有期徒刑6
    年1月確定，執行後於95年3月9日假釋出獄，至97年1月10日
    假釋期滿未經撤銷，視為執行完畢。被告賴憲佐曾因恐嚇案
    件，經桃園地院以97年度桃簡字第1997號判決，處有期徒刑
    8月，減為有期徒刑4月確定，入獄執行後，於98年10月31日
    執行完畢。被告朱閎曾因竊盜及妨害自由案件，經臺南地
    院以96年度易字第1733號判決，於減刑後各判處有期徒刑8
    月、1月，應執行刑有期徒刑8月確定，入獄執行後，於98年
    10月8日執行完畢等節，有臺灣高等法院被告許秉育、蔡明
    昆、賴憲佐及朱閎之前案紀錄表各1份在卷可參。其等各
    於上開徒刑執行完畢後，均在5年以內故意再犯上開有期徒
    刑以上之罪，依刑法第47條第1項之規定，均屬累犯，皆應
    加重其刑。
四、審酌被告許秉育收受贓物，被告朱閎故買贓物，所為均足
    以造成財產犯罪之追緝困難，並便利竊盜犯之處分贓物，而
    間接助長竊盜風氣，有害社會治安；另審酌被告許秉育、蔡
    明昆、賴憲佐不思以正當方法掙取財物，竟無視法紀，率而
    攜帶兇器、毀越他人安全設備侵入竊取財物，未能尊重他人
    之財產權，復破壞社會之安寧秩序，造成被害人受有損害，
    所為甚有可議；另衡之被告等人於犯後，被告許秉育僅坦承
    部分犯行，被告蔡明昆、朱閎均否認犯行，被告賴憲佐承
    認犯行，以及均未賠償被害人所受損害之犯後態度，暨斟酌
    其等犯罪之動機、目的、手段、所涉犯罪情節之輕重，以及
    所生危害等一切情狀，乃核情分別量處如主文第一、二、三
    、四項所示之刑，並就科處被告朱閎部分，諭知如主文第
    四項所示之易科罰金折算標準，以及就科處被告許秉育部分
    ，定如主文第一項所示之應執行刑。至於被告許秉育、蔡明
    昆及賴憲佐分別於上開事實一(二)、(三)竊盜犯罪所使用之鐵撬
    各1支，因未經扣案，又非屬違禁物，既不能證明仍然存在
    ，為免日後執行困擾，爰均不為沒收之宣告，併此敘明。
據上論斷，應依刑事訴訟法第299條第1項前段，刑法第2條第1項
前段、第349條第1項、第2項、修正前第321條第1項第2款、第3
款、第28條、第47條第1項、第41條第1項前段、第51條第5款，
刑法施行法第1條之1，判決如主文。
本案經檢察官高宏銘到庭執行職務。
中    華    民    國   100    年    12    月    13    日
                  刑事第二庭    審判長法  官  李進清
                                      法  官  郭玄義
                                      法  官  陳銘壎
以上正本證明與原本無異。
如不服本判決應於收受判決後10日內向本院提出上訴書狀，並應
敘述具體理由；其未敘述上訴理由者，應於上訴期間屆滿後20日
內向本院補提理由書(均須按他造當事人之人數附繕本)「切勿逕
送上級法院」。
告訴人或被害人對於判決如有不服具備理由請求檢察官上訴者，
其上訴期間之計算係以檢察官收受判決正本之日期為準。
中    華    民    國   100    年    12    月    13    日
                                      書記官  楊筱惠
附錄本案論罪科刑法條全文：
修正前中華民國刑法第321條：
犯竊盜罪而有左列情形之一者，處6月以上5年以下有期徒刑：
一、於夜間侵入住宅或有人居住之建築物、船艦或隱匿其內而犯
    之者。
二、毀越門扇、牆垣或其他安全設備而犯之者。
三、攜帶兇器而犯之者。
四、結夥三人以上而犯之者。
五、乘火災、水災或其他災害之際而犯之者。
六、在車站或埠頭而犯之者。
前項之未遂犯罰之。
中華民國刑法第349條：
收受贓物者，處3年以下有期徒刑、拘役或5百元以下罰金。
搬運、寄藏、故買贓物或為牙保者，處5年以下有期徒刑、拘役
或科或併科1千元以下罰金。
因贓物變得之財物，以贓物論。